【裁判字號】    92,訴,649
【裁判日期】    920915
【裁判案由】    懲治走私條例
【裁判全文】
臺灣高雄地方法院刑事判決                          九十二年度訴字第六四九號
    公  訴  人  臺灣高雄地方法院檢察署檢察官
    被      告  甲○○
右列被告因違反懲治走私條例案件，經檢察官提起公訴（九十二年度偵字第二三九二
），及移
二年度偵緝字第四三六號），本院判決如左：
    主      文
甲○○共同連續運送私運管制物品進口逾公告數額之走私物品，累犯，處有期徒刑拾
月，扣案如附表一、二、三所示之物均沒收。
    事      實
一、甲○○前曾犯違反懲治走私條例案件，經臺灣宜蘭地方法院判處有期徒刑一年二
    月確定，並於八十七年六月一日執行完畢，猶無悔悟，明知如附表一所示之未稅
    洋菸，係姓名、年籍不詳綽號「阿財」之成年男子自中華民國境外私運進入台灣
    南部某處海邊而屬懲治走私條例所稱之私運管制物品逾公告數額之走私物品，其
    中附表一編號１、２、３部分洋菸之完稅價格總計為新台幣（以下同）二十四萬
    八千三百九十五元，竟與「阿財」基於運送私運管制物品逾公告數額之走私物品
    之犯意聯絡，甲○○並基於概括犯意，先於民國（下同）八十九年十月十四日凌
    晨二時許，由甲○○向不知情之賴偉晟借得車號八Ｆ─八九四三號白色廂型式貨
    車後，駛至台南縣北門鄉南鯤鯓附近，以五千元之代價，替綽號「阿財」之人載
    運如附表一所示屬私運管制物品逾公告數額之未稅洋菸，嗣於當日凌晨三時許，
    甲○○駕駛上開貨車行經台南縣七股鄉台十七線樹農橋北端時，為警攔檢而查獲
    ，並扣得前開如附表一所示之未稅洋菸；甲○○又明知如附表二所示之未稅洋菸
    ，係姓名、年籍不詳綽號「阿三」之成年男子自中華民國境外私運進入台灣南部
    某處海邊而懲治走私條例所稱之私運屬管制物品逾公告數額之走私物品，其附表
    二之所示洋菸之完稅價格合計為一百萬零五十元，竟與「阿三」基於運送私運管
    制物品逾公告數額之走私物品之犯意聯絡，甲○○承前之概括犯意，於九十年一
    月二十九日下午三時二十分許，由甲○○駕駛向不知情之葉錦地所借用之車號八
    Ｊ─五四四三號廂型貨車，受綽號「阿三」之僱用，至台南縣七股鄉中鹽村八之
    五號之空屋，載運如附表二所示之逾公告數額之未稅洋菸，於裝載完並於運送之
    際，為警當場查獲，並扣得如附表二所示之未稅洋菸香菸；其後，甲○○復知悉
    如附表三所示之未稅洋菸，係姓名、年籍不詳綽號「阿峰」之成年男子自中華民
    國境外私運進入台灣南部某處海邊而屬懲治走私條例所稱之私運管制物品逾公告
    數額之走私物品，其中附表三所示洋菸之完稅價格總計為七十九萬九千七百四十
    七元，竟與「阿峰」、林樹新（林樹新部分已由本院以九十一年度訴字第四五號
    判決判處有期徒刑三月確定在）及另一不詳姓名年籍之成年男子基於運送私運管
    制物品逾公告數額之走私物品之犯意聯絡，甲○○又基於同前概括犯意，於九十
    年四月二十八日，以事成之後願意給付逾二千元報酬之代價，以電話聯絡，僱用
    林樹新載運上開香菸，並指示林樹新前往臺南市○○路某處，駕駛甲○○向不知
    情之黃玉君所借用之車牌號碼ＤＦ—０七五八號白色自用小貨車，林樹新即於九
    十年四月二十八日上午十時許，依指示駕駛該貨車至屏東縣林邊鄉火車站，再由
    有上開共同犯意聯絡之另一某不詳姓名年籍之成年人先將該自用小貨車駕駛至上
    開某處海邊載運如附表三所示之香菸，復將該車駛回交由已在屏東縣東港大橋旁
    等候之林樹新，嗣於當日中午十二時許，林樹新駕該車途經高雄縣林園鄉雙園大
    橋時，為警當場查獲而發現上情，並扣得如附表三所示之未稅洋菸。
二、案經高雄縣政府警察局移送臺灣高雄地方法院檢察署檢察官偵查起訴，及臺南縣
    政府警察局佳里分局移送臺灣臺南地方法院檢察署檢察官移送併辦。
    理      由
一、右開事實，業據被告李樹敏坦承不諱，核與共犯林樹新於本院九十一年度訴字第
    四五號案件審理時供述之情節相符，復有證人即被告向其借用貨車之葉錦地、賴
    偉晟、黃玉君三人分別於警詢時證稱：被告確曾有分別向其等借用上開各該貨車
    無訛，且有八十九年十月十四日查獲就貨車及查獲物品所攝之照片十二張、九十
    年一月二十九日查獲物品照片二張等附於各該警卷可稽，並扣得如附表一、二、
    三所示之逾公告數額之未稅洋菸進口管制物品等物可資證明；而上開扣押物品之
    相關完稅價格並有財政部高雄關稅局八十九年十二月十六日關緝字第八九０六一
    一六一號函（臺灣臺南地方法院檢察署八十九年度偵字第一三六一九號偵查卷第
    一０頁）、同關稅局九十二年八月二十五日高普緝字第０九二０００二二０四號
    函（本院卷第五三頁）、同關稅局九十年五月九日關緝字第九００六０四００號
    函（臺灣高雄地方法院檢察署九十年度偵字第八三四一號林樹新所涉懲治走私條
    例乙案偵查卷第一二頁），可以證明其各次運送之未稅洋菸完稅價格均已逾十萬
    元，本件事證已明，被告犯行堪予認定。
二、按一次私運洋煙、洋酒、捲煙紙，其總額由海關照緝獲時之完稅價格計算，超過
    新臺幣十萬元者，屬管制進口物品，懲治走私條例公告管制物品項目及其數額丙
    項第一款定有明文，雖嗣於九十年十一月二十九日，經行政院公布將前揭公告項
    目中丙項第一款之物品修正為「菸、酒、捲菸紙」，並於九十年十二月二十七日
    ，又經行政院公布將丙項第一款所規定之物品均刪除，惟此僅為行政院依懲治走
    私條例專案指定管制物品及其數額之公告，其僅為事實變更，並非法律有所變更
    ，故對本案係屬前揭公告變更前之違反懲治走私條例犯行之處罰，自不能認為有
    刑法第二條之適用，先予敘明。核被告甲○○所為，係犯修正前懲治走私條例第
    三條第一項之運送私運管制物品進口逾公告數額之走私物品罪。其次，被告係於
    八十九年十月十四日、九十年一月二十九日、九十年四月二十八日連續違反懲治
    走私條例犯行，惟懲治走私條例業於九十一年六月二十六日修正公布施行，依刑
    法第二條第一項但書規定：「裁判前之法律有利於行為人者，適用最有利於行為
    人之法律。」修正前之懲治走私條例第三條第一項規定得併科罰金金額之規定，
    較之修正後之懲治走私條例第三條第一項所規定得併科罰金之金額為低，是修正
    前之懲治走私條例第三條第一項之規定較有利於被告，本件仍應依修正前懲治走
    私條例規定加以適用。被告甲○○就運送附表一所示之未稅洋菸部分與綽號「阿
    財」之成年男子、就運送附表二所示之未稅洋菸部分與綽號「阿三」之成年男子
    、就運送附表三所示之未稅洋菸部分與綽號「阿峰」之成年男子與林樹新及另不
    詳姓名年籍成年男子之間，分別均有犯意之聯絡及行為之分擔，應論以共同正犯
    。又被告連續三次運送私運管制物品之行為，時間緊接，所犯罪名相同，顯係出
    於概括之犯意為之，為連續犯，爰依刑法第五十六條之規定以一罪論，並加重其
    刑。公訴人移送併辦部分，雖未為起訴書所載，惟與起訴部分，具有連續犯之裁
    判上一罪關係，屬裁判上一罪之關係，自為起訴效力所及，應由本院併案審理，
    附此敘明。被告前曾犯違反懲治走私條例案件，經臺灣宜蘭地方法院判處有期徒
    刑一年二月確定，並於八十七年六月一日執行完畢，五年以內再犯本件有期徒刑
    以上之罪，為累犯，依刑法第四十七條規定加重其刑，並遞加之。爰審酌被告前
    曾犯違反懲治走私條例案件，經判處罪刑，且執行完畢，已如前述，竟又為本件
    犯行，足見其素行不佳，貪圖私慾，連續三次運送未稅洋菸之數量甚鉅，價值不
    菲，嚴重影響國家經濟稅賦，且有二次犯行均係於前次犯行遭警查獲後，猶連續
    犯之，足見惡性非淺，惟其犯後坦供全部犯行，均無隱諱，態度良好等一切情狀
    ，量處如主文所示之刑。又扣案之如附表一所示之香菸係綽號「阿財」所有，如
    附表二所示之物為綽號「阿三」所有，如附表三所示之物為綽號「阿峰」所有，
    且均係因犯罪所得之物，依共犯共通原則，應依刑法第三十八條第一項第三款規
    定，宣告沒收。至被告運送如附表一編號４、５、６、７及附表二編號３、４所
    示之仿冒香煙，雖均為仿冒商標之商品，惟被告僅係運送該等仿冒商標商品之行
    為，與商標法第八十一條、第八十二條所規定之各項犯罪行為型態均非相同，是
    與違反商標法各罪之構成要件均不相合，自無違反商標法罪之問題，併敘明之。
據上論斷，應依刑事訴訟法第二百九十九條第一項前段，修正前懲治走私條例第三條
第一項、第十一條，刑法第二條第一項但書、第二十八條、第五十六條、第四十七條
、第三十八條第一項第三款，判決如主文。
本案經檢察官陳永章到庭執行職務。
中      華      民      國      九十二      年    九      月     十五   日
                                  臺灣高雄地方法院刑事第三庭
                                      審判長法官    黃仁松
                                            法官    陳玉聰
                                            法官    高思大
右正本證明與原本無異。
如不服本判決，應於判決送達後十日內，向本院提出上訴狀。
                                          書記官  蔡語珊
中      華      民      國      九十二      年    九      月     十六   日
附錄本案論罪科刑法條
修正前懲治走私條例第三條第一項：
          運送﹑銷售或藏匿前條第一項之走私物品者，處五年以下有期徒刑﹑拘役
          或科或併科新台幣九萬元以下罰金。
          以犯前項之罪為常業者，處一年以上七年以下有期徒刑，得併科新台幣二
          十萬元以下罰金。
  第一項之未遂犯罰之。
附表一：
┌──┬──────────┬─────┐
│編號│物品名稱            │數量（包）│
├──┼──────────┼─────┤
│１  │未稅MILD SEVEN      │七九九０  │
├──┼──────────┼─────┤
│２  │SILVER STARLET      │一九四０  │
├──┼──────────┼─────┤
│３  │DAVIDOFF CLASSIC    │四五００  │
├──┼──────────┼─────┤
│４  │仿冒白長壽淡菸      │一六七九０│
├──┼──────────┼─────┤
│５  │仿冒MILD SEVEN      │七０００  │
├──┼──────────┼─────┤
│６  │仿冒DAVIDOFF LIGHT  │五五００  │
├──┼──────────┼─────┤
│７  │仿冒DAVIDOFF CLASSIC│三五００  │
└──┴──────────┴─────┘
附表二：
┌──┬──────────┬─────┐
│編號│物品名稱            │數量（包）│
├──┼──────────┼─────┤
│１  │未稅MILD SEVEN      │一三五００│
├──┼──────────┼─────┤
│２  │未稅DAVIDOFF CLASSIC│二五五００│
├──┼──────────┼─────┤
│３  │仿冒DAVIDOFF CLASSIC│一九０００│
├──┼──────────┼─────┤
│４  │仿冒DAVIDOFF LIGHT  │二００００│
└──┴──────────┴─────┘
附表三：
┌──┬──────────┬─────┐
│編號│物品名稱            │數量（包）│
├──┼──────────┼─────┤
│１  │DAVIDOFF CLASSIC    │四二三０  │
├──┼──────────┼─────┤
│２  │MILD SEVEN          │二四九七０│
├──┼──────────┼─────┤
│３  │DAVIDOFF LIGHTS     │一二七八０│
├──┼──────────┼─────┤
│４  │MI-NE               │六一二０  │
└──┴──────────┴─────┘


司法院資訊處製作；財團法人民間司法改革基金會備份。
